---
title: "Gene Card Analysis Dashboard"
format:
  dashboard:
    scrolling: true
    theme: cosmo
    embed-resources: true
params:
  rds_path: ""
execute:
  echo: false
  warning: false
  message: false
---

```{r setup}
#| include: false
library(tidyverse)
library(DT)
library(knitr)

# Carica i dati salvati dallo script principale
data        <- readRDS(params$rds_path)
results     <- data$results
config      <- data$config
author_name <- data$author_name

# I path nelle immagini sono già assoluti (normalizzati nello script R).
# Li estraiamo in liste nominate per renderli accessibili nei knit_child.
img_paths   <- setNames(lapply(results, `[[`, "img_path"),   names(results))
log2fc_list <- setNames(lapply(results, `[[`, "log2fc"),     names(results))
comp_names  <- names(results)
```

# Overview

## Row {height="20%"}

```{r}
#| content: valuebox
#| title: "Progetto"
list(icon = "folder2-open", color = "primary", value = config$project_name)
```

```{r}
#| content: valuebox
#| title: "Autore"
list(icon = "person-circle", color = "secondary", value = author_name)
```

```{r}
#| content: valuebox
#| title: "Confronti"
list(icon = "layers", color = "success", value = length(results))
```

```{r}
#| content: valuebox
#| title: "Data Analisi"
list(icon = "calendar3", color = "info", value = format(Sys.Date(), "%d %b %Y"))
```

## Row {height="80%"}

```{r}
#| title: "Riepilogo Confronti"
tibble(
  Confronto   = names(results),
  Geni        = sapply(results, \(r) nrow(r$matrix)),
  Campioni    = sapply(results, \(r) ncol(r$matrix)),
  Riferimento = sapply(results, \(r) r$info$reference),
  Firma       = sapply(results, \(r) r$info$signature_type)
) |>
  DT::datatable(
    options  = list(dom = "t", pageLength = 20),
    rownames = FALSE
  )
```

# Heatmaps

## Row {.tabset}

```{r}
#| output: asis
# Genera un tab per ogni confronto usando knit_child.
# knitr::include_graphics() gestisce correttamente path assoluti con spazi.
chunks <- lapply(comp_names, function(nm) {
  knitr::knit_child(
    text = c(
      paste0("### ", nm),
      "",
      "```{r}",
      "#| echo: false",
      "#| out-width: '100%'",
      paste0("knitr::include_graphics(img_paths[['", nm, "']])"),
      "```",
      ""
    ),
    envir = knitr::knit_global(),
    quiet = TRUE
  )
})
cat(unlist(chunks), sep = "\n")
```

# Tabelle Log2FC

## Row {.tabset}

```{r}
#| output: asis
# Genera un tab interattivo per ogni confronto.
chunks <- lapply(comp_names, function(nm) {
  if (is.null(log2fc_list[[nm]])) return(NULL)
  knitr::knit_child(
    text = c(
      paste0("### ", nm),
      "",
      "```{r}",
      "#| echo: false",
      paste0("DT::datatable("),
      paste0("  log2fc_list[['", nm, "']],"),
      "  filter     = 'top',",
      "  extensions = 'Buttons',",
      paste0("  options = list(pageLength = 15, scrollX = TRUE, dom = 'Bfrtip',"),
      paste0("    buttons = list(list(extend = 'excel', filename = '", nm, "', text = 'Download Excel'))),"),
      "  rownames = FALSE",
      ")",
      "```",
      ""
    ),
    envir = knitr::knit_global(),
    quiet = TRUE
  )
})
cat(unlist(chunks), sep = "\n")
```
